臺灣桃園地方法院刑事判決　　　　　110年度交簡上字第136號
上　訴　人
即　被　告　陳大墩



上列上訴人即被告因公共危險案件對本院民國110年4月20日110
年度壢交簡字第182 號第一審刑事簡易判決（偵查案號：109 年
度速偵字第7240號）提起上訴，本院管轄之第二審合議庭判決如
下：
    主  文
上訴駁回。
    事實及理由
一、按刑事訴訟法第371 條規定，被告經合法傳喚，無正當之理
    由不到庭者，得不待其陳述，逕行判決，而依同法第455 條
    之1 第3 項，該規定於簡易程序第二審準用之。查本案審理
    期日傳票於民國110 年9 月22日寄存送達上訴人即被告陳大
    墩住所、於110 年9 月16日送達上訴人居所，且上訴人自收
    受傳票送達至審理期日間，未有入監或遭收押狀況，亦未就
    審理期日為請假等情，有本院送達證書、臺灣高等法院在監
    在押全國紀錄表、收文收狀資料查詢清單可憑，故上訴人經
    合法傳喚卻無正當理由而不到庭，本院爰依前開規定，不待
    上訴人到庭陳述逕為一造辯論判決。
二、本院管轄之第二審合議庭審理結果：原審判決以被告犯刑法
    第185 條之3 第1 項第1 款不能安全駕駛動力交通工具罪且
    為累犯，處有期徒刑5 月，如易科罰金，以新臺幣（下同）
    1,000 元折算1 日。經核原審判決認事用法及量刑均無不當
    ，應予維持，並引用原審判決書載之事實、證據及理由（如
    附件）。
三、駁回上訴之理由
  ㈠上訴人上訴意旨略以：我坦承犯行，但我童年家貧，無法接
    受良好教育，只有國小肄業，成家後又離婚，現已67歲患有
    重大疾病，尤其心臟疾病嚴重，每月進出醫院數次，苦力工
    作賺錢大多支付醫院，原審判決易科罰金後之金錢為天文數
    字，我無力負擔，請法院酌予輕判，下次絕不再犯等語。
  ㈡按量刑之輕重，屬事實審法院得依職權自由裁量事項，苟已
    斟酌刑法第57條各款所列情狀，而未逾越法定刑度，即不得
    指為違法；又於同一犯罪事實與情節，如別無其他加重或減
    輕之原因，下級審法院量定之刑，亦無過重或失輕之不當情
    形，則上級審法院對下級審法院之職權行使，原則上應予尊
    重（最高法院72年台上字第6696號判例、85年度台上字第24
    46號判決意旨參照）。查原審斟酌被告本案有累犯加重適用
    ，再審酌被告前曾3 次酒後駕車、本案未生具體損害、坦承
    犯行之態度、勉持的經濟狀況及小學肄業之智識程度等一切
    情狀，量處有期徒刑5 月之刑度，並諭知以每日1,000 元為
    易科罰金之折算標準，核與被告本案犯行情節相當，無違比
    例原則，亦無裁量濫用情事，是上訴人上訴意旨以家貧、國
    小肄業為由主張量刑過重，求予改判云云，為無理由，應予
    駁回。
  ㈢至上訴人以身體健康狀況為由主張量刑過重，求予改判部分
    。依本院調取上訴人之健保就醫紀錄（見本院卷第59-68 頁
    ），可知上訴人確實頻繁就醫，身體狀況不佳，惟長期使用
    酒精會造成心肌病變、肝臟病變、腦病變係周知之健康常識
    ，上訴人既知悉自己身體狀況不佳，應為自己著想停止使用
    酒精，而非繼續飲酒上路後再持身體狀況做為輕判之理由，
    故上訴人執身體健康狀況上訴，亦為無理由，應予駁回。另
    上訴人請求法院安排服勞役等語，惟是否准予易服社會勞動
    係執行檢察官之權限，非法院之職權，附此敘明。
四、據上論斷，依刑事訴訟法第455 條之1 第1 項、第3 項、第
    368 條、第371條、第373 條，判決如主文。
本案經檢察官林穎慶聲請簡易判決處刑，檢察官林弘捷、林奕瑋
到庭執行職務。
中    華    民    國   110    年    11    月    26    日
                  刑事第八庭  審判長法  官  許雅婷
                                    法  官  郭書綺
                                    法  官  葉作航
以上正本證明與原本無異。
不得上訴。
                                    書記官  蔡明燕
中    華    民    國   110    年    11    月    29    日
　
　
　
附件：
臺灣桃園地方法院刑事簡易判決      110年度壢交簡字第182號
聲  請  人  臺灣桃園地方檢察署檢察官
被      告  陳大墩  男  （民國00年0月0日生）
                    身分證統一編號：Z000000000號
                    住嘉義縣○○鄉○○村0鄰○○00號
                    居桃園市○○區○○○街00號
上列被告因公共危險案件，經檢察官聲請以簡易判決處刑（109
年度速偵字第7240號），本院判決如下：
    主      文
陳大墩犯不能安全駕駛動力交通工具罪，累犯，處有期徒刑伍月
，如易科罰金，以新臺幣壹仟元折算壹日。
    事實及理由
一、本件犯罪事實及證據，均引用檢察官聲請簡易判決處刑書之
    記載（如附件）。
二、核被告陳大墩所為，係犯刑法第185 條之3 第1 項第1 款不
    能安全駕駛動力交通工具罪。又被告前於⑴民國103 年間，
    因公共危險案件，經臺灣新北地方法院以103 年度交簡字第
    5524號判決處有期徒刑4 月確定；⑵103 年間因竊盜案件，
    經同院以103 年度簡字第6353號判決判處有期徒刑3 月確定
    ；⑶又於104 年間因竊盜案件，經同院104 年度審簡字第96
    6 號判決分別判處有期徒刑5 月、6 月、3 月確定，前揭⑴
    至⑵之罪已先於104 年6 月24日接續執行完畢，復前揭⑴至
    ⑶之罪再經臺灣新北地方法院以105 年度聲字第1114號裁定
    定應執行刑為有期徒刑1 年4 月確定，並於106 年10月28日
    執行完畢，此有臺灣高等法院被告前案紀錄表1 份可按，故
    其於106 年10月28日受有期徒刑執行完畢後，5 年以內故意
    再犯本案有期徒刑以上之罪，合於累犯之規定，且依司法院
    釋字第775 號解釋之意旨，本案所犯與前開執行完畢之公共
    危險案件為相同罪質之罪，是本院認被告對刑罰反應力薄弱
    ，故認有以累犯加重其刑之必要。爰審酌被告前有3 次酒駕
    前科，竟再次於飲酒後，吐氣酒精濃度已達每公升0.51毫克
    ，仍無駕駛執照騎乘普通重型機車行駛於一般道路上，不但
    漠視自身安全，亦增加其他用路人無端風險，且交通事故動
    輒造成死傷，其潛在危害不言可喻，況當前立法政策就酒駕
    行為加重刑罰屢經各媒體大力宣導，其率爾違犯刑律，顯係
    缺乏對其他用路人生命、身體、財產安全之尊重，本不宜寬
    貸，惟念其犯後坦承犯行、態度尚佳，兼衡其此次酒駕行為
    幸未造成其他用路人之具體損害結果、勉持之家庭經濟狀況
    、小學肄業之智識程度等一切情狀，量處如主文所示之刑，
    並諭知易科罰金之折算標準。
三、據上論斷，應依刑事訴訟法第449 條第1 項前段、第3 項、
    第454 條第2 項，刑法第185 條之3 第1 項第1 款、第47條
    第1 項、第41條第1 項前段，刑法施行法第1 條之1 第1 項
    ，逕以簡易判決處刑如主文。
四、如不服本判決，應於判決送達後20日內，向本院提出上訴狀
    （應附繕本），上訴於本院合議庭。
本案經檢察官林穎慶聲請以簡易判決處刑。
中    華    民    國   110    年    4     月    20    日
                    刑事第十六庭  法  官  蘇品蓁
以上正本證明與原本無異。
如不服本判決，應於判決送達後20日內向本院提出上訴狀（應附
繕本）。
                                  書記官  陳崇容
中    華    民    國  110     年    4     月    26    日
附錄本案論罪科刑依據之法條：
中華民國刑法第185 條之3
駕駛動力交通工具而有下列情形之一者，處 2 年以下有期徒刑
，得併科 20 萬元以下罰金：
一、吐氣所含酒精濃度達每公升零點二五毫克或血液中酒精濃度
    達百分之零點零五以上。
二、有前款以外之其他情事足認服用酒類或其他相類之物，致不
    能安全駕駛。
三、服用毒品、麻醉藥品或其他相類之物，致不能安全駕駛。
因而致人於死者，處 3 年以上 10 年以下有期徒刑；致重傷者
，處 1 年以上 7 年以下有期徒刑。
曾犯本條或陸海空軍刑法第 54 條之罪，經有罪判決確定或經緩
起訴處分確定，於五年內再犯第 1 項之罪因而致人於死者，處
無期徒刑或 5 年以上有期徒刑；致重傷者，處 3 年以上 10 年
以下有期徒刑。
附件：臺灣桃園地方檢察署檢察官109 年度速偵字第7240號聲請
      簡易判決處刑書。
臺灣桃園地方檢察署檢察官聲請簡易判決處刑書
                                   109年度速偵字第7240號
    被      告  陳大墩  男  67歲（民國00年0月0日生）
                        住嘉義縣○○鄉○○村0鄰○○00號
                        居桃園市○○區○○0街00號
                        國民身分證統一編號：Z000000000號
上列被告因公共危險案件，業經偵查終結，認為宜聲請以簡易判
決處刑，茲將犯罪事實及證據並所犯法條分敘如下：
        犯罪事實
一、陳大墩前因竊盜等案件，經臺灣新北地方法院以105 年度聲
    字第1114號裁定定應執行有期徒刑1 月4 月確定，於民國
    106 年10月28日執行完畢。詎其猶不知悔改，自109 年12月
    21日下午4 時30分許至下午5 時許，在桃園市○○區○○○
    街00號居處飲用酒類，明知服用酒類後已達不能安全駕駛動
    力交通工具之程度，仍基於酒後駕駛動力交通工具之犯意，
    於同日晚間6 時30分許，自該處騎乘車牌號碼000-000 號普
    通重型機車離去，嗣於同日晚間6 時45分許，行經桃園市○
    ○區○○○街00號前為警攔檢，並測得吐氣所含酒精濃度達
    每公升0.51毫克。
二、案經桃園市政府警察局中壢分局報告
    偵辦。
    證據並所犯法條
一、上揭犯罪事實，業據被告陳大墩於警詢及偵訊中坦承不諱，
    復有酒精測試紀錄表1 紙、桃園市政府警察局舉發違反道路
    交通管理事件通知單影本1 紙等在卷可稽，被告犯嫌堪以認
    定。二、核被告所為，係犯刑法第185 條之3 第1 項第1 款
    之公共危險罪嫌。又被告前有如犯罪事實欄所載之犯罪科刑
    及執行情形，有刑案資料查註紀錄表在卷可參，其於徒刑執
    行完畢5 年內，故意再犯本件有期徒刑以上之罪，為累犯，
    請參照司法院大法官解釋釋字第775 號解釋意旨及刑法第47
    條之規定，審酌依累犯之規定加重其刑。
三、依刑事訴訟法第451條第1項聲請逕以簡易判決處刑。
    此  致
臺灣桃園地方法院
中    華    民    國   110    年    1     月     4    日
                              檢  察  官  林穎慶
本件證明與原本無異
中    華    民    國   110    年    1     月    11    日
                              書  記  官  曾意鈞
附記事項：
本件係依刑事訴訟法簡易程序辦理，法院簡易庭得不傳喚被告、
輔佐人、告訴人、告發人等出庭即以簡易判決處刑；被告、被害
人、告訴人等對告訴乃論案件如已達成民事和解而要撤回告訴或
對非告訴乃論案件認有受傳喚到庭陳述意見之必要時，請即另以
書狀向簡易法庭陳述或請求傳訊。
所犯法條：
刑法第185條之3第1項第1款
駕駛動力交通工具而有下列情形之一者，處 2 年以下有期徒刑
，得併科 20 萬元以下罰金：
一、吐氣所含酒精濃度達每公升零點二五毫克或血液中酒精濃度
    達百分之零點零五以上。
二、有前款以外之其他情事足認服用酒類或其他相類之物，致不
    能安全駕駛。
三、服用毒品、麻醉藥品或其他相類之物，致不能安全駕駛。
    因而致人於死者，處 3 年以上 10 年以下有期徒刑；致重
    傷者，處1 年以上7 年以下有期徒刑。